【裁判字號】    89,訴,54
【裁判日期】    890728
【裁判案由】    毒品危害防制條例
【裁判全文】
臺灣高雄地方法院刑事判決                            八十九年度訴字第五四號
    公  訴  人  台灣高雄地方法院檢察署檢察官
    被      告  甲○○
    選任辯護人  鄭國安
                陳裕文
                吳麗珠
右列被告因違反毒品危害防制條例案件，經檢察官提起公訴（八十八年度偵字第二七
七二二號），本院裁定如左：
  主  文
甲○○共同意圖販賣而持有第一級毒品，處有期徒刑伍年。扣案之海洛因壹小包（驗
後淨重拾捌點肆捌公克）沒收銷燬。
  事  實
一、甲○○與綽號「阿成」之不詳姓名成年男子，共同基於意圖販賣營利之犯意，於
    民國八十八年十一月九日晚上十時四十五分許（起訴書誤載為十月），由甲○○
    持海洛因一小包至高雄市○○區○○路一二六巷十二之一號土地廟前，於等待相
    約前來欲購買毒品之人之際，為警當場查獲，並扣得海洛因一小包（驗前毛重二
    十公克，驗後淨重一八、四八公克）。
二、案經高雄市政府警察局移送臺灣高雄地方法院檢察署檢察官偵查起訴。
  理  由
一、訊據被告甲○○矢口否認意圖販賣而非法持有海洛因犯行，辯稱：是案發當日，
    騎機車要回林園途中，一名麵店常客，綽號「阿成」之男子，自後追上伊，叫伊
    幫他拿一包東西至土地公廟，會有一男子向伊拿，不知係海洛因也不知要販賣云
    云。惟查：
（一）右揭事實業據被告於警訊中供承：「今天（八十八年十一月九日）晚上二十二
      時四十五分在亮雄市○○區○○路一二六巷十二之一號後面空地，在等待毒品
      的人來時被警方逮捕，（問：這些這你身上查獲海洛因毒品你從何而來？）是
      綽號阿成的男子拿給我，然後要我拿到鳳林路土地公廟（小港區○○路一二六
      巷十二之一號後面）賣給相約來買毒品的人」等語（詳警卷八十八年十一月十
      日筆錄）；及於偵查中第一次初訊時亦坦認：「非我的，是阿成的，他於八十
      八年十一月九日晚上拿給我的（裝在信封內），叫我拿去土地公廟等人來拿，
      之前欠他十幾萬元，只送過一次，他會扣五千元債款」等語不諱（偵查卷第六
      頁反面），又扣案之海洛因係裝於信封袋內，而信封袋僅對折並未密封，又置
      於被告右後方之褲袋內被查獲，業據證人即當場查獲之警員張一晴、丁○○於
      本院調查時結證屬實，再參以證人丁○○於本院調查時證述：「該信封袋是一
      般的信封袋，被告當時的表情很驚慌，我們問被告該毒品之來源，但被告不說
      ，我們就將被告帶回所裡」等語觀之（本院八十九年六月十六日訊問筆錄），
      益證被告於本院審理時始稱不知為海洛因事後乃避就之詞，顯不足採信。
（二）另本件係因員警接獲線報陳稱在前開地點有人進行毒品交易情事，遂在現場埋
      伏多日而查獲，業據證人即當場查獲本案之警員丙○○、張一晴、乙○○及丁
      ○○於本院調查時結證互核屬實（本院八十九年一月十九日、六月十六日訊問
      筆錄），而本件查獲之時間係晚上十時四十五分許，已是深夜，而該現場地屬
      偏僻人跡罕至，且因見被告於現場來回繞了幾趟行跡可疑將之攔下，並自其身
      上查獲毒品等節，亦經證人丙○○結證在卷，並與證人張一晴、丁○○經本院
      隔離訊問時之證述互核一致（本院八十九年一月十九日、五月五日、六月十六
      日訊問筆錄）；況海洛因毒品身價不菲且為違禁之物，此乃眾所皆知之事，而
      本件查扣之海洛因又重達二十公克，數量不少，若被告與綽號「阿成」之人未
      有相當之交情且彼此有犯意之聯絡，衡情綽號「阿成」之人豈有甘冒被黑吃黑
      或被檢舉之危險，而隨意委託於路上巧遇之被告持往交付給被告不知其姓名及
      特徵之男子之理，顯見被告辯稱不知持有之毒品係要販賣云云，與常情有違，
      要不足採。另查，本件被告於警訊中自白扣案毒品係阿成拿給她，要賣給相約
      來買毒品之人等情，雖未能查獲綽號阿成之人及欲購買毒品之人，而被告亦未
      供出販賣毒品之細節，究否已成交，其販入之初是否已決意販售等情，惟已可
      認定確有意販賣毒品。且本件係警員依線報埋伏查獲，當場扣得海洛因近二十
      公克之多，被告又未曾施用海洛因，有尿液檢驗成績書及其全國前案紀錄表可
      稽，顯然扣案海洛因非供其施用無疑，被告僅因代人送一信封即可獲五千元之
      代價，與一般替人送東西不必代價或僅收取少許車馬費之情形大不相同，足認
      其於警訊中所供知道所送者係毒品與事實符。此外復有第一級毒品海洛因粉末
      一包（驗後淨重一八、四八公克）扣案足資佐證，而該扣案粉末一包經送法務
      部調查局以化學呈色法及氣相層析質譜儀分析法鑑驗結果，確係海洛因，且純
      度達六三、一五百分比，有該局八十八年十一月二十四日編號0000000
      00號鑑定通知書在卷可憑，被告意圖販賣而持有之白粉確係第一級毒品海洛
      因無訛。綜上所述，足證被告所辯係飾詞圖卸之詞，殊難採信，本件事證已臻
      明確，被告犯行堪以認定。
二、查海洛因係毒品危害防制條例第二條所稱之第一級毒品，核被告所為，係犯毒品
    危害防制條例第五條第一項之意圖販賣而非法持有第一級毒品罪。被告就上開犯
    行與已成年綽號「阿成」之男子之間，有犯意之聯絡及行為之分擔，為共同正犯
    。被告非法持有毒品之行為，已因意圖販賣而非法持有之高度行為所吸收，故不
    另論其持有毒品罪。又被告本為麵攤小販，因一時失虞，貪圖利益而罹重典，其
    情節非如大盤毒犯之重大，倘科以法定最輕刑度之十年有期徒刑猶嫌過重，其犯
    罪情狀顯可憫恕，爰依刑法第五十九條規定減輕其法定本刑。爰審酌被告因貪圖
    一己之私利，罔顧毒品對國民身心健康及社會治安之危害甚鉅，本應重懲，惟念
    其持有毒品之數非多，且犯後坦承部分犯行，態度尚佳等一切情狀，量處如主文
    所示之刑。扣案之海洛因一小包（驗後淨重一八、四八公克）屬毒品危害防制條
    例所規定之第一級毒品，併依該條例第十八條第一項前段規定宣告沒收銷燬之。
據上論斷，應依刑事訴訟法第二百九十九條第一項前段，毒品危害防制條例第五條第
一項、第十八條第一項前段，判決如主文。
本案經檢察官鐘忠孝到庭執行職務。
中        華        民        國    八十九    年    七    月    二十八  日
                                    台灣高雄地方法院刑事第三庭
                                        審判長法  官  宋明中
                                              法  官  古振暉
                                              法  官  柯彩燕
右正本證明與原本無異。
如不服本判決，應於判決送達後十日內，向本院提出上訴狀。
                                              書記官  楊真芬
中    華    民    國      八十九      年      八      月      二      日


司法院資訊處製作；財團法人民間司法改革基金會備份。
